臺灣高等法院民事裁定
111年度聲字第480號
聲  請  人  莊訓雲  
代  理  人  陳鄭權律師
相  對  人  莊訓庚  


上列當事人間聲請返還提存物事件，本院裁定如下： 
    主  文
臺灣桃園地方法院107年度存字第95號提存事件聲請人所提存之
擔保金新臺幣410萬元，准予發還。
    理  由
一、按供擔保人證明受擔保利益人同意返還，或訴訟終結後，供
    擔保人證明已定20日以上之期間，催告受擔保利益人行使權
    利而未行使，或法院依供擔保人之聲請，通知受擔保利益人
    於一定期間內行使權利並向法院為行使權利之證明而未證明
    者，法院應依供擔保人之聲請，以裁定命返還其提存物，民
    事訴訟法第104條第1項第2、3款定有明文。前開規定，於其
    他依法令供訴訟上之擔保者準用之，並為同法第106條所規
    定。
二、本件聲請意旨略以：伊因與相對人間請求損害賠償事件（下
    稱本案訴訟），前依本院106年度重上更㈠字第62號判決，提
    供新臺幣（下同）410萬元為擔保（提存案號：臺灣桃園地
    方法院《下稱桃園地院》107年度存字第95號，下稱系爭擔保
    金），對相對人之財產聲請假執行在案。本案訴訟嗣經最高
    法院以108年度台上字第855號裁定駁回兩造之上訴而確定，
    本案訴訟業已終結，伊以民國110年8月24日桃園府前郵局第
    889號存證信函定20日以上期間催告相對人行使權利，相對
    人於同年110年8月25日收受該存證信函，迄未行使權利，並
    出具同意書同意伊取回系爭擔保金，為此爰依民事訴訟法第
    104條第1項第3款之規定，聲請返還系爭擔保金等語。
三、查聲請人上開主張，業據提出桃園地院107年度存字95號提
    存書、桃園地院107年1月19日桃院豪竹107年度司執字第418
    8號執行命令、本院106年度重上更㈠字第62號判決、107年度
    重上更二字第74號判決、最高法院107年度台上字第519號判
    決、108年度台上字第855號裁定、存證信函及掛號郵件收件
    回執等件為證（見本院卷第11-61頁）。又相對人迄未對聲
    請人提起行使權利之相關損害賠償訴訟，有本院民事類事件
    跨院資料查詢表可稽（見本院卷65-100頁）；相對人復出具
    同意書同意聲請人取回系爭擔保金（見本院卷第63頁）。從
    而，聲請人聲請返還系爭擔保金，於法並無不合，應予准許
    。
四、據上論結，本件聲請為有理由，爰裁定如主文。
中　　華　　民　　國　　111 　年　　10　　月　　24　　日
                  民事第二十二庭
                      審判長法  官  張靜女
                            法  官  范明達
                            法  官  葉珊谷
正本係照原本作成。
如不服本裁定，應於收受送達後10日內向本院提出抗告狀，並應
繳納抗告費新臺幣１千元。
中　　華　　民　　國　　111 　年　　10　　月　　25　　日
　　　　　　　　　　　　　
　　　　　　　　　　　　　  書記官  陳玉敏